【裁判字號】    89,易,2977
【裁判日期】    900313
【裁判案由】    贓物
【裁判全文】
臺灣板橋地方法院刑事判決                        八十九年度易字第二九七七號
    公  訴  人  臺灣板橋地方法院檢察署檢察官
    被      告  丁○○
右列被告因贓物案件，經檢察官提起公訴（八十九年度偵續字第六五號），本院判決
如左：
    主  文
丁○○收受贓物，處有期徒刑肆月，如易科罰金以佰元折算壹日。
    事  實
一、丁○○於民國八十八年六月中旬某日，在臺北縣新莊市某處（起訴書誤認係在臺
    北市大同區○○○路、民族西路口），明知綽號「香腸」姓名年籍不詳之男子所
    交予之車號ＥＪ－○一一八號三陽喜美自用小客車（係陳聖恩所有，於八十八年
    六月十二日上午六時許，在臺北縣新莊市○○街十五巷一號前失竊）係來路不明
    之贓車，竟仍予收受，並搭載其友人甲○○（另案在臺灣嘉義監獄執行）、乙○○（起訴書誤繕為「程『其』偉」）至雲林縣西螺鎮、桃園縣中壢市等地四處遊
    玩。嗣於八十八年六月二十五日凌晨二時三十分許，其駕駛上開贓車搭載甲○○
    、乙○○行經基隆市○○路○段一五九號前，經警攔檢而查獲上情。
二、案經基隆市警察局第四分局報請臺灣基隆地方法院檢察署呈請臺灣高等法院檢察
    署檢察長核轉臺灣板橋地方法院檢察署檢察官偵查起訴。
    理  由
一、訊據被告丁○○矢口否認有上揭收受贓物之犯行，辯稱：伊於八十八年六月間，
    因要回南部在新莊地區向丙○○借用上開汽車，丙○○說該部汽車是其朋友的，
    並有交付該車行照給伊，警察臨檢時行照有在車上，伊不知該車係贓車云云。然
    查：
    （一）證人丙○○於偵查中曾證稱：伊並未借車給「阿生」（即被告丁○○），
          但伊有位朋友叫「香腸」的，來找伊說他偷了一部喜美車，正好「阿生」
          來找伊，伊就告訴他「香腸」要賣該車，伊就聯絡「香腸」跟他認識，就
          開該車去中壢找「阿生」朋友要賣該車，伊就離開，後來伊聽說「阿生」
          開那部車被抓，「阿生」知道該車係偷來的；那部車是「阿生」向「香腸
          」借的等語（見八十九年度偵續字第六五號偵查卷二十三頁、二十四頁、
          三十二頁反面）明確，而被告雖辯稱：該車係伊向「阿財」（即丙○○）
          借的云云，然被告於警訊時陳稱：伊係在臺北市○○○路、民族西路口，
          向「阿財」借來開的云云（見八十八年六月二十五日警訊筆錄），其後於
          偵審中卻又稱：伊係在新莊市向「阿財」借的云云（見上開偵查卷十四頁
          反面、本院八十九年九月二十八日訊問筆錄），被告就向丙○○借車地點
          ，前後陳述不一，其上開所辯是否屬實，已堪質疑；又被告陳稱：伊係於
          八十八年六月十九日或二十日，向「阿財」借得上開汽車云云，然核與證
          人甲○○於偵查中證稱：（共使用該車幾天？）使用十幾天等語（見上開
          偵查卷十八頁）情節亦不相符，是綜上所述，被告上開所辯：該車係向蔡
          德財借的云云，應非真實。至證人甲○○雖於本院八十九年十二月十二日
          調查時證稱：當時被告有跟伊說該車是他的朋友「阿財」借給他的，他有
          拿行照給伊看云云，然甲○○於警訊時並未證述此情，其後於偵查中雖證
          稱：被告有告訴伊該車是向朋友借的云云，但則稱：是哪一位朋友，伊不
          記得了云云（見上開偵查卷十七頁反面、十八頁），前後證述亦不一，是
          其上開於本院證述之情，難謂無附和迴護被告之虞，自難遽以採信。
    （二）其次，被告辯稱：伊向丙○○借車時，丙○○說該部車是他朋友的，並有
          交付該車行照給伊，警察臨檢時行照有在該車上云云，然查基隆市警察局
          第四分局安樂分駐所由被害人陳聖恩簽收之「贓物認領保管收據」上並未
          載有被害人領回該車行照，該分局「解送人犯報告書」上所附證據資料亦
          未載有該車行照之物，且被告於八十八年六月二十五日警訊時亦供稱：（
          車上載有何人或何物？）車上載有伊的朋友甲○○、乙○○等二人，沒有
          其他物品等語明確，足見被告為警攔檢時，並未持有該車行照，是被告上
          開所辯之情，亦應非事實。
    （三）再者，據被告於警訊中自承：伊自八十八年六月十九日借得該車已行駛八
          五○公里，到過雲林、桃園、臺北縣市等地等語，以及證人甲○○上開於
          偵查中所述：伊等已使用該車十幾天等語之情觀之，被告使用上開汽車至
          為警查獲時止，至少已有六日，至多則有十二日（該車係於八十八年六月
          十二日被發現失竊），且駕車四處遊玩，足見被告對該車顯然可任意使用
          ，而按上述被告又未能證明其有該車行車執照，是縱使該車係被告向蔡德
          財所借，亦難謂其對該車之使用無贓物之認識。
    綜上所述，被告上開所辯，顯係事後卸責之詞，不足採信。又上開汽車失竊之情
    ，亦已據被害人陳聖恩於警訊時證述明確，並有臺北縣警察局車輛失竊證明單、
    贓物領據等影本各一紙在卷可稽。是本件事證已甚明確，被告犯行洵堪認定。
二、核被告丁○○收受使用贓車，所為係犯刑法第三百四十九條第一項之收受贓物罪
    。爰審酌被告之素行、犯罪之動機、目的、手段、所生危害、犯罪後態度等一切
    情狀，量處如主文所示之刑，又刑法第四十一條業於九十年一月十日修正公布，
    於同年月十二日生效，該條第一項修正規定為「犯最重本刑為五年以下有期徒刑
    以下之刑之罪，而受六個月以下有期徒刑或拘役之宣告，因身體、教育、職業、
    家庭之關係或其他正當事由，執行顯有困難者，得以一元以上三元以下折算一日
    ，易科罰金。但確因不執行所宣告之刑，難收矯正之效，或難以維持法秩序者，
    不在此限。」，經比較新舊法結果，被告所犯上開之罪，行為後依修正後之刑法
    第四十一條第一項前段規定，並無不利，爰依刑法第二條第一項前段，適用修正
    後刑法第四十一條第一項前段規定，就被告上開所量處之刑，併諭知易科罰金之
    折算標準。
據上論斷，應依刑事訴訟法第二百九十九條第一項前段，刑法第二條第一項前段、第
三百四十九條第一項、第四十一條第一項前段，罰金罰鍰提高標準條例第一條前段、
第二條，判決如主文。
本案經檢察官余若凡到庭執行職務
中      華      民      國    九十      年      三      月     十三     日
                                    臺灣板橋地方法院刑事第六庭
                                        法  官  彭  全  曄
右正本證明與原本無異
如不服本判決應於送達後十日內向本院提出上訴狀
                                        書記官  梁  宜  庭
中      華      民      國    九十      年      三      月     十九     日
附錄本案論罪科刑法條全文：
刑法第三百四十九條
收受贓物者，處三年以下有期徒刑、拘役或五百元以下罰金。
搬運、寄藏、故買贓物或為牙保者，處五年以下有期徒刑、拘役或科或併科一千元以
下罰金。
因贓物變得之財物，以贓物論。


司法院資訊處製作；財團法人民間司法改革基金會備份。
